臺灣板橋地方法院民事判決　九十一年訴字第一五六八號
　　原　　　告　丁○○
　　訴訟代理人　丙○○
　　被　　　告　乙○○
　　法定代理人　戊○○
　　　　　　　　甲○○
右當事人間請求損害賠償事件，本院判決如左：
　　主　　文
被告乙○○應給付原告新台幣貳拾參萬壹仟柒佰陸拾伍元，及自民國九十一年四月十
八日起至清償日止，按年息百分之五計算之利息。
原告其餘之訴駁回。
訴訟費用由被告乙○○負擔三分之一；餘由原告負擔。
本判決第一項於原告以新台幣柒萬柒仟元供擔保後，得假執行。
原告其餘假執行之聲請駁回。
    事實及理由
一、本件原告經合法通知，未於最後言詞辯論期日到場，核無民事訴訟法第三百八十
    六條所列各款情形，爰依原告之聲請，由其一造辯論而為判決。
二、按訴狀送達後，原告不得將原訴變更或追加他訴。但請求之基礎事實同一者，不
    在此限。又被告於訴之變更或追加無異議，而為本案之言詞辯論者，視為同意變
    更或追加不變更訴訟標的，民事訴訟法第二百五十五條第一項第二款、第二項分
    別定有明文。本件原告於訴狀送達後，追加被告台北汽車客運股份有限公司（下
    簡稱台北客運），係基於同一侵權行為之法律關係，請求之基礎事實同一；且被
    告台北客運於訴之追加無異議，而為本案之言詞辯論，依前開說明，原告之追加
    為法之所許，合先敘明。
三、原告未於最後言詞辯論期日到場，惟據其先前到場時之陳述及書狀所載係主張：
    被告乙○○受僱於臺北客運，擔任駕駛營業大客車之司機，於民國八十九年三月
    二十四日富駕駛車牌號碼ＦＫ－七○一號營業大客車，在台北縣板橋市○○路與
    文化路之交岔路口，右轉文化路時，至上開轉彎處之行人穿越道時，竟疏於注意
    車前狀況並減速慢行，不依規定讓行人優先通行，適原告自西往東由該行人穿越
    道欲穿越文化路，遭被告乙○○所駕駛之營業大客車之右後側車身擦撞，致原告
    倒地而受有頭部外傷併腦震盪及前額血腫、左小腿裂傷等傷害。被告過失傷害罪
    刑部分，業經台灣高等法院以九十年度交上易字第三四０號判決被告有罪確定。
    而原告因傷前往亞東紀念醫院等處治療，計支出醫療費用新台幣（下同）四萬元
    ，且原告因傷不良於行，往返醫院共支出交通費用計五萬元，理應由被告負賠償
    之責，並應賠償原告慰撫金六十一萬元。又被告台北客運為被告乙○○之雇用人
    ，應與被告乙○○負連帶賠償責任。並聲明(一)被告應連帶給付原告七十萬元及自
    起訴狀繕本送達被告之翌日即九十一年四月十八日起至清償日止，按年息百分之
    五計算之法定利息。(二)願供擔保請准宣告假執行。
四、被告台北客運則以：原告自八十九年二月二十四日二十二時三十分許發生本件車
    禍，受有傷害，竟遲至九十一年九月十一日始向被告台北客運公司請求賠償，業
    已踰越二年時效，其請求權已因二年間不行使而消滅（民法第一百九十七條第一
    項參照），是故，原告請求被告台北汽車客運公司連帶賠償新台幣柒拾萬元，並
    無理由等語；被告乙○○則以：伊對於刑事確定判決認定伊有過失部分並無意見
    ，惟原告請求之金額除醫療費用有單據部分外，其餘請求過高等語資為抗辯。
五、經查：本件被告乙○○自八十九年二月二十一日起受僱於臺北客運，擔任駕駛營
    業大客車之司機，係從事駕駛業務之人。於同年三月二十四日二十二時三十分許
    ，被告乙○○駕駛車牌號碼ＦＫ－七○一號營業大客車，沿臺北縣板橋市○○路
    由西往東方向行駛，途經該路與文化路之交岔路口而右轉文化路時，原應注意汽
    車行駛時，駕駛人應注意車前狀況，並隨時採取必要之安全措施，又汽車行近行
    人穿越道前，應減速慢行，遇有行人穿越時，無論有無交通警察指揮或號誌指示
    ，均應暫停讓行人先行通過。而依當時為晴天之夜間，路面乾燥無缺陷、車輛無
    機械障礙等情況，並非不能注意，詎被告乙○○於駕車行至上開轉彎處之行人穿
    越道時，竟疏於注意車前狀況並減速慢行，不依規定讓行人優先通行，斯時適有
    原告自西往東由該行人穿越道欲穿越文化路，被告乙○○所駕駛之營業大客車之
    右後側車身乃擦撞原告，致原告倒地而受有頭部外傷併腦震盪及前額血腫、左小
    腿裂傷等傷害。被告乙○○所涉過失傷害罪刑部分，業經台灣高等法院以九十年
    度交上易字第三四０號判決被告乙○○有罪確定等情，亦經本院調閱該案之刑事
    卷宗查明無訛，被告乙○○對於本件車禍經刑事確定判決認定伊有過失等情並不
    爭執，則原告主張被告乙○○因本件車禍而過失不法侵害原告身體等情，即堪信
    為真實。
六、按因故意或過失不法侵害他人之權利者，負損害賠償責任；又不法侵害他人身體
    、健康者，被害人雖非財產上之損害，亦得請求賠償相當之金額，民法第一百八
    十四條第一項前段、第一百九十五條第一項分別定有明文。本件原告主張伊因本
    件車禍受傷前往亞東紀念醫院等醫療診所治療，計支出醫療費用四萬元部分之事
    實，固據其提出亞東念紀念醫院醫療費用收據二十七件、馬偕紀念醫院醫療單據
    二十件、台北縣立板橋醫院醫療費用收據四件、莒光中醫診所門診掛號費收據十
    八件、八達中醫診所門診掛號費收據一件、老德燕中醫門診掛號費收據九件、廣
    明藥局、吉明藥局免用統一發票收據各一件、達慶國際旅行社請款單二件（以上
    俱為影本）等為證；查其中扣除證明書費四百三十元及達慶國際旅行社請款單所
    列出國之機票等費用一萬三千九百零五元外，其餘費用共計三萬一千七百六十五
    元，為被告等所不爭執，且屬本件醫療所必要之費用，此部分應予准許外。至達
    慶國際旅行社請款單所列機票等費用一萬三千九百零五元，原告雖主張係其前往
    日本就醫而支出之費用，惟並無法進一步舉證以實其說，自難遽信；另證書費用
    四百元及三十元部分，原告亦無法舉證與被告之侵權行為間有何因果關係，此部
    分則不應准許。另原告雖主張伊往返醫院共支出交通費用計五萬元等情，惟並未
    據其提出任何證據文件以資證明，其請求自難准許。至精神傷害慰撫金部分，本
    件被告乙○○因過失侵害原告之身體，原告自得請求非財產上之損害賠償。本院
    斟酌原告年事已高，有兒子三人，被告乙○○則從事營業大客車之駕駛工作等兩
    造之經濟、資力、身分、地位，並被告駕車行經行人穿越道，不遵守交通規則，
    造成原告受有頭部外傷併腦震盪及前額血腫、左小腿裂傷等傷害，其身體、心理
    上所遭受之痛楚及創傷甚鉅等一切情狀，認以原告請求非財產上損害賠償即慰撫
    金六十一萬元，猶屬過高，應予核減為二十萬元為適當，是逾此部分之金額尚非
    適當，應予駁回。
七、綜上所陳，原告本於侵權行為法律關係請求被告乙○○負損害賠償責任，其請求
    在二十三萬一千七百六十五元（即三萬一千七百六十五元加二十萬元）之範圍內
    ，且加計自起訴狀繕本送達被告乙○○之翌日即九十一年四月十八日起至清償日
    止，按年息百分之五計算之法定利息之範圍內為有理由。逾此部分之金額尚非適
    當，應予駁回。
八、按因侵權行為所生之損害賠償請求權，自請求權人知有損害及賠償義務人時起，
    二年間不行使而消滅。自有侵權行為時起，逾十年者亦同。民法第一百九十七條
    第一項定有明文。本件原告主張被告台北客運為被告乙○○之雇用人，應與被告
    乙○○負連帶賠償責任等情。惟查，被告乙○○因本件車禍不法侵害原告之身體
    ，其侵權行為之發生時間係在八十九年三月二十四日，迄原告於九十一年九月十
    二日向本院遞狀追加起訴被告台北客運連帶負侵權行為責任時，已逾二年之時效
    期間，依前開法條規定意旨，被告台北客運既為時效消滅之抗辯，則原告此部分
    之請求，自為無理由，亦應予以駁回。
九、原告陳明願供擔保，聲請宣告假執行，經核其勝訴部份，合於法律之規定，爰酌
    定相當之擔保金額宣告之；其餘假執行之聲請，因訴之駁回而失所依附，不予准
    許。
十、結論：本件原告之訴，為一部有理由，一部無理由，並依民事訴訟法第三百八十
    五條第一項前段、第七十九條但書、第三百九十條第二項，判決如主文。
中　　　華　　　民　　　國　　九十一　　年　　 十二　　 月　　　九　　　日
                                臺灣板橋地法院民事第三庭
~B法　　　官　林春長
右為正本，係照原本作成。
如對本判決上訴，須於判決送達後廿日內向本院提出上訴狀
中　　　華　　　民　　　國　　九十一　　年　　 十二　　 月　　　九　　　日
~B法院書記官　朱家惠
